臺灣板橋地方法院刑事判決             100年度訴字第2257號
公  訴  人  臺灣板橋地方法院檢察署檢察官
被      告  林志定
上列被告因違反毒品危害防制條例案件，經檢察官提起公訴（10
0 年度毒偵字第5788號），被告於本院準備程序中就被訴事實為
有罪之陳述，經告知被告簡式審判程序之旨，並聽取當事人之意
見後，本院裁定進行簡式審判程序，判決如下：
    主  文
林志定施用第一級毒品，累犯，處有期徒刑拾月。
    事  實
一、林志定前於民國87年間及88年間因施用毒品案件，先後經
    本院以87年度毒聲字第1467號、88年度毒聲字第5169號裁定
    令入勒戒處所觀察、勒戒後，均認無繼續施用毒品傾向，由
    臺灣板橋地方法院檢察署檢察官分別以87年度偵字第15173
    號及88年度偵字第15084 號、88年度毒偵字第369 號為不起
    訴處分確定。於89年間，復因施用第一、二級毒品案件，
    經本院以89年度毒聲字第3556號裁定令入戒治處所施以強制
    戒治1 年，於90年5 月28日停止戒治，所餘期間付保護管束
    ，迄同年8 月2 日保護管束期滿未經撤銷，視為強制戒治期
    滿執行完畢，該次施用毒品之行為並由檢察官提起公訴，經
    本院以89年度訴字第2142號分別判處有期徒刑7 月、4 月，
    應執行有期徒刑9 月確定，於91年5 月7 日縮刑期滿執行完
    畢。於92年間，再因施用第一級毒品案件，經本法院以92
    年度毒聲字第1285號裁定令入戒治處所施以強制戒治1 年，
    自92年4 月22日開始執行強制戒治，嗣於93年1 月9 日因毒
    品危害防制條例修正釋放出所，而其施用第一級毒品部分，
    嗣經本院以92年度訴字第1913號判處有期徒刑1 年確定，並
    於94年1 月8 日執行完畢。再於95年間，因施用第一、二
    級毒品案件，經本院以95年度訴字第2863號判決分別判處有
    期徒刑11月、6 月，應執行有期徒刑1 年3 月確定，嗣再經
    本院以96年度聲減字第7791號裁定減刑並定其應執行刑為有
    期徒刑7 月又15日，於97年1 月18日執行完畢。又於97年
    間因偽造文書及施用毒品等案件，經本院以97年度訴字第10
    24號判決分別判處有期徒刑6 月、1 年，應執行有期徒刑1
    年4 月確定，甫於99年2 月10日縮刑期滿執行完畢。詎猶不
    知悔改，復基於施用第一級毒品海洛因之犯意，於100 年7
    月21日下午4 、5 時許，在新北市○○區○○街76號之住所
    內，以注射針筒注射海洛因之施用方式，施用毒品海洛因1
    次。嗣於100 年7 月23日9 時40分許，在臺北市○○區○○
    路66號前，因另案為警緝獲到案，經警採集其尿液送驗，結
    果呈鴉片類陽性反應，始悉上情。
二、案經臺北市政府警察局萬華分局移送臺灣板橋地方法院檢察
    署檢察官偵查起訴。
    理  由
一、按除被告所犯為死刑、無期徒刑、最輕本刑為3 年以上有期
    徒刑之罪或高等法院管轄第一審案件者外，於第一次審判期
    日前之準備程序進行中，被告先就被訴事實為有罪之陳述時
    ，審判長得告知被告簡式審判程序之旨，並聽取當事人、代
    理人、辯護人及輔佐人之意見後，裁定進行簡式審判程序，
    刑事訴訟法第273 條之1 第1 項定有明文。經核本件被告所
    犯係死刑、無期徒刑、最輕本刑為3 年以上有期徒刑以外之
    罪，其於準備程序中就被訴事實為有罪之陳述，經法官告知
    簡式審判程序之旨，並聽取公訴人、被告之意見後，本院爰
    依首揭規定，合議裁定由受命法官獨任進行簡式審判程序，
    合先敘明。
二、上揭犯罪事實，業據被告林志定於本院審理時坦承不諱，又
    其為警查獲後所採集之尿液檢體，經臺灣尖端先進生技醫藥
    股份有限公司以氣相層析質譜儀法鑑定結果，呈嗎啡陽性反
    應，有臺北市政府警察局偵辦毒品案件尿液檢體委驗單（尿
    液檢體編號：050886）及該公司出具之濫用藥物檢驗報告（
    報告日期：2011/08/03，報告序號：萬華—9 ）各1 份附卷
    可稽（按施用海洛因後，係以嗎啡型態自尿液排出），足認
    被告自白與事實相符，堪予採信。又被告前曾因施用毒品，
    受如事實欄所載之觀察、勒戒、強制戒治及科刑情形，有臺
    灣高等法院被告前案紀錄表1 份附卷可按，被告本件施用毒
    品之時間，雖距離初犯之觀察、勒戒執行、強制戒治完畢已
    逾5 年，惟其前既已於5 年內再犯施用毒品案件，依最高法
    院97年度第5 次刑事庭會議紀錄結論，被告為本案施用毒品
    之犯行，係3 犯以上，已非現行毒品危害防制條例第23條第
    2 項規定之「5 年後再犯」之類型，不得適用觀察、勒戒或
    強制戒治之程序，而應依法訴追處罰。是本件事證明確，被
    告犯行洵堪認定，應予依法論科。
三、核被告所為，係犯毒品危害防制條例第10條第1 項之施用第
    一級毒品罪。被告於施用前持有海洛因之低度行為，應為施
    用之高度行為所吸收，不另論罪。又被告有事實欄所載之科
    刑紀錄與執行情形，有臺灣高等法院被告前案紀錄表1 份在
    卷可查，其於有期徒刑執行完畢後5 年以內，故意再犯本件
    有期徒刑以上之罪，為累犯，應依刑法第47條第1 項之規定
    加重其刑。爰審酌被告前已因施用毒品案件經觀察、勒戒及
    強制戒治，業如上述，本應徹底戒除毒癮，不料其竟仍繼續
    施用毒品，顯見其並無戒除毒害之決心，本不宜寬貸，惟念
    其施用毒品乃自戕一己之身體健康，對於他人生命、身體、
    財產等法益，尚無重大明顯之實害，及其犯後坦承犯行之態
    度等一切情狀，量處如主文所示之刑，以示懲儆。
據上論斷，應依刑事訴訟法第273 條之1 第1 項、第299 條第1
項前段，毒品危害防制條例第10條第1 項，刑法第11條前段、第
47條第1 項，判決如主文。
本案經檢察官曾揚嶺到庭執行職務。
中    華    民    國   100    年    10    月    27    日
                       刑事第七庭    法  官  魏 俊 明
上列正本證明與原本無異。
如不服本判決，應於判決送達後10日內敘明上訴理由，向本院提
出上訴狀 (應附繕本) ，上訴於臺灣高等法院。其未敘述上訴理
由者，應於上訴期間屆滿後20日內向本院補提理由書「切勿逕送
上級法院」。
                                     書記官  朱 烈 稽
中    華    民    國   100    年    10    月    28    日
附錄本案論罪科刑法條全文：
毒品危害防制條例第10條
施用第一級毒品者，處6 月以上5 年以下有期徒刑。
施用第二級毒品者，處3 年以下有期徒刑。